臺灣雲林地方法院刑事判決　　　　　　　96年度訴字第607號
公　訴　人　臺灣雲林地方法院檢察署檢察官
被　　　告　甲○○
上列被告因違反毒品危害防制條例案件，經檢察官提起公訴（96
年度毒偵字第305 號），被告於準備程序中就被訴事實為有罪之
陳述，本院合議庭裁定由法官1 人進行簡式審判程序，判決如下
：
    主      文
甲○○施用第一級毒品，累犯，處有期徒刑壹年貳月，減為有期
徒刑柒月，扣案之海洛因零點肆貳公克沒收銷燬之，另扣案之海
洛因外包裝袋肆個沒收之。
    事實及理由
一、犯罪事實：
    甲○○前因施用毒品案件，由臺灣臺南地方法院檢察署檢察
    官送強制戒治後，於民國91年2月22 日戒治期滿釋放；又因
    施用毒品案件，經臺灣高等法院臺南分院於90 年6月15日以
    89年度易字第2401號判處有期徒刑6月確定，並於91年10 月
    23日執行完畢出監。詎其猶不知悔改，基於施用第一級毒品
    海洛因及第二級毒品甲基安非他命之犯意，於96年2 月12日
    某時，在雲林縣斗南鎮○○路旁車內，以將海洛因及甲基安
    非他命摻入香菸燃燒吸食其煙霧之方式，同時施用海洛因及
    甲基安非他命各1 次。嗣於96年2 月12日20時30分許，在雲
    林縣斗六市○○里鎮○路320 巷16號前為警查獲，並扣得海
    洛因4 包（淨重共0.42公克）。嗣經警將其尿液採集送驗，
    檢出嗎啡、可待因及甲基安非他命陽性反應，始悉上情。
二、認定犯罪事實所憑證據及理由：
  (一)本件被告甲○○所犯為死刑、無期徒刑、最輕本刑為3 年以
    上有期徒刑以外之罪，被告於準備程序中均就被訴事實為有
    罪之陳述，經法官告知簡式審判程序之旨，並聽取公訴人、
    被告之意見後，合議庭認為適宜，依刑事訴訟法第273 條之
    1 第1 項規定，裁定進行簡式審判程序。
  (二)上開犯罪事實，業據被告甲○○於本院準備程序及審理中均
    坦承不諱，經警採集其尿液送驗之結果，呈現嗎啡、可待因
    及甲基安非他命陽性反應，有臺灣檢驗科技股份有限公司96
    年3 月6 日編號KＺ000000000000號之濫用藥物尿液檢驗報告
    及雲林縣警察局虎尾分局查獲毒品嫌犯尿液送檢真實姓名對
    照表在卷足憑。扣案之白色粉末4 包，經送法務部調查局檢
    驗之結果，認為該4 包白色粉末均含有海洛因之成分（淨重
    共0.42公克），有該局96年3月24日調科壹字第09623027060
    號鑑定書附卷可稽，足認被告之自白與事實相符，被告施用
    第一級毒品及第二級毒品之犯行堪以認定。此外，被告前因
    施用毒品案件，由臺灣臺南地方法院檢察署檢察官送強制戒
    治後，於91年2 月22日戒治期滿釋放，有臺灣高等法院被告
    前案紀錄表在卷可查，其於強制戒治執行完畢釋放後5 年內
    再次施用毒品，即應依法論科。
三、論罪科刑之理由：
  (一)核被告所為，係犯毒品危害防制條例第10條第1 項、第2 項
    之施用第一級毒品、第二級毒品之罪；被告持有第一級毒品
    、第二級毒品之犯行，則為前述施用之犯行所吸收，不另論
    罪。
  (二)被告係以1 次施用行為同時施用第一級毒品及第二級毒品，
    為想像競合犯，應依刑法第55條規定，從一重之施用第一級
    毒品罪處斷。
  (三)被告有前述事實欄所記載之前科紀錄，有臺灣高等法院被告
    前案紀錄表附卷可佐，其於有期徒刑執行完畢後5 年內故意
    再犯本件有期徒刑以上之罪，為累犯，應依刑法第47條第1
    項之規定加重其刑。
  (四)爰審酌被告前因施用毒品案件，已經強制戒治程序及判處徒
    刑確定，已經論述如前，竟仍不思悔改，徹底袪除施用毒品
    之惡習，猶再次施用，可知其意志力甚為薄弱，殊不可取，
    惟念及其施用毒品之犯行，在本質上乃屬戕害自己身心健康
    之行為，尚未有嚴重破壞社會秩序或侵害他人權益之情形，
    且能坦承犯行，犯罪後之態度尚佳等一切情狀，量處如主文
    所示之刑。
  (五)又被告之上開犯行，其犯罪時間在96年4 月24日以前，核與
    中華民國96年罪犯減刑條例第2 條第1 項第3 款所定減刑條
    件相符，爰依同條例第7 條之規定，於裁判時，減其宣告刑
    2 分之1 。
  (六)扣案之海洛因（淨重共0.42公克），係查獲之第一級毒品，
    不問屬於犯人與否，應依毒品危害防制條例第18條第1 項前
    段規定沒收銷燬之。至包裹上開毒品海洛因之外包裝袋4 個
    ，並非不可與毒品分離，用於包裹海洛因，具有避免海洛因
    裸露受潮之功能、係被告所有供施用海洛因所用之物，已據
    被告供明在卷，應依刑法第38條第1 項第2 款之規定沒收之
    。
四、應適用之法律：
    依刑事訴訟法第273 條之1 第1 項、第299 條第1 項前段、
    ，毒品危害防制條例第10條第1 項、第2 項、第18條第1 項
    前段，刑法第11條、第55條、第47條第1 項、第38條第1 項
    第2 款，中華民國96年罪犯減刑條例第2 條第1 項第3 款、
    第7 條，判決如主文。
本案經檢察官乙○○到庭執行職務。
中　　華　　民　　國　　96　　年　　10　　月　　12　　日
                  刑事第五庭    法  官　王　紹　銘
以上正本證明與原本無異。
如不服本判決，應於判決收受後10日內，向本院提出上訴狀（須
附繕本）。
                                書記官　洪　秀　虹
中　　華　　民　　國　　96　　年　　10　　月　　12　　日
附錄論罪科刑條文全文：
毒品危害防制條例第10條
施用第一級毒品者，處6 月以上5 年以下有期徒刑。
施用第二級毒品者，處3 年以下有期徒刑。
